【裁判字號】    97,上訴,5719
【裁判日期】    971218
【裁判案由】    毒品危害防制條例
【裁判全文】
臺灣高等法院刑事判決                97年度上訴字第5719號
上  訴  人
即  被  告  甲○○
上列上訴人因毒品危害防制條例案件，不服臺灣基隆地方法院97
年度訴字第1440號，中華民國97年10月30日第一審判決（起訴案
號：臺灣基隆地方法院檢察署97年度毒偵字第2348號），提起上
訴，本院判決如下：
    主  文
上訴駁回。
    理  由
一、按不服地方法院之第一審判決而上訴者，應向管轄第二審之
    高等法院為之；上訴書狀應敘述具體理由；第二審法院認為
    上訴書狀未敘述理由或上訴有第 362條前段情形，應以判決
    駁回之。但其情形可以補正而未經原審法院命其補正者，審
    判長應定期間先命補正，刑事訴訟法第361條第1、2項、第3
    67條明文規定。而所謂不服第一審判決提起上訴之具體理由
    ，必係依據卷內既有訴訟資料或提出新事證，指摘或表明第
    一審判決有何採證認事、用法或量刑等足以影響判決本旨之
    不當或違法，而構成應予撤銷之具體事由，始克當之（例如
    ：依憑證據法則具體指出所採證據何以不具證據能力，或依
    憑卷證資料，明確指出所為證據證明力之判斷如何違背經驗
    、論理法則）；倘僅泛言原判決認定事實錯誤、違背法令、
    量刑失之過重或輕縱，而未依上揭意旨指出具體事由，或形
    式上雖已指出具體事由，然該事由縱使屬實，亦不足以認為
    原判決有何不當或違法者（例如：對不具有調查必要性之證
    據，法院未依聲請調查亦未說明理由，或援用證據不當，但
    除去該證據仍應為同一事實之認定），皆難謂係具體理由，
    俾與第二審上訴制度旨在請求第二審法院撤銷、變更第一審
    不當或違法之判決，以實現個案救濟之立法目的相契合，並
    節制濫行上訴（最高法院97年度台上字第 892號判決意旨參
    照）。至於其理由是否具體，則屬第二審法院審查之範圍，
    亦不在命補正之列，亦即上訴書狀已記載理由，並有具體之
    敘述時，其上訴既屬合法，第二審法院固應就其理由之是否
    可取，為實體之審理及判斷；如認其上訴書狀雖記載理由，
    但並未具體敘述時，則無須再命補正，可逕認其上訴不合法
    ，以判決駁回之（最高法院97年度台上字第3889號判決意旨
    參照）。
二、經查，本件上訴人即被告甲○○不服原審判決，於民國（下
    同）97年11月20日提起上訴，然其上訴狀僅泛稱現已開始進
    行美沙冬第二階段療程，療效很好，希望能判緩起訴；又被
    告若遭執行，家中將失去經濟支柱云云，並未提出任何證據
    資料以供法院審查，有其上訴狀在卷可稽。惟查，原判決就
    被告犯罪情節，已在事實欄明白認定，及於理由欄詳加論斷
    ，認被告甲○○對於施用第一級毒品之犯罪事實，均坦承不
    諱，復有臺灣尖端先進生技醫藥股份有限公司濫用藥物檢驗
    報告、基隆市警察局第一分局偵辦毒品案件尿液檢體對照表
    各 2份、基隆市警察局第一分局查獲涉嫌毒品案件毒品初步
    檢驗報告單、搜索扣押筆錄、扣押物品目錄表、交通部民用
    航空局醫務中心毒品鑑定書採證照片附卷可稽，且被告前因
    施用毒品案件，經原審法院裁定送強制戒治，於民國 91年1
    月26日期滿執行完畢，並經原審法院先後以89年度基簡字第
    824號及90年度訴字第489號判決各判處有期徒刑6月及 1年4
    月確定，以上2刑經接續執行，於92年6月24日縮刑期滿假釋
    出監交付保護管束，甫於92年10月26日期滿執行完畢；又因
    施用毒品案件，原審法院以93年度訴字第 174號判決判處有
    期徒刑7月確定，業於94年8月13日縮短刑期執行完畢。再因
    施用毒品案件，經本院以95年度上訴字第 288號判決有期徒
    刑 1年確定；另因施用毒品案件，先後由原審法院以95年度
    易字第144號及95年度訴字第490號判決各判處有期徒刑 8月
    、1年確定，後經減刑為有期徒刑1年確定，甫於 97年1月20
    日縮刑期滿執行完畢等事實，有本院被告前案紀錄表等件在
    卷可參，其又於 97年8月間再犯本案，揆諸前開規定，自應
    依法追訴審判，本案事證明確，被告有施用第一級及第二級
    毒品犯行，堪以認定等情明確，而被告於原審審理時辯稱已
    在接受美沙冬治療等語（見原審卷三二頁），惟被告僅片面
    指稱療效良好，而未提出任何具體證據以資證明，且被告是
    否接受美沙冬治療與本案被告犯罪是否成立尚屬無涉，不足
    以影響原判決之結果；再緩起訴係於偵查階段因符合一定要
    件而由檢察官所為之處分，本案既經檢察官起訴並經法院判
    決，自無緩起訴之餘地，被告仍請求緩起訴，容有誤會；另
    被告所辯家庭經濟問題，亦可循求親友或社會相關福利機構
    之協助，此亦非屬應撤銷原判決之具體事由。被告上訴既未
    依卷內既有訴訟資料或提出新事證，指摘或表明原審判決有
    何採證認事、用法或量刑等足以影響判決本旨之不當或違法
    ，構成應撤銷之具體事由，顯難認已敘述明確、具體之上訴
    理由，揆諸上開規定，其上訴顯屬違背法律上之程式，應予
    駁回，並不經言詞辯論為之。
據上論斷，應依刑事訴訟法第367條前段、第372條，判決如主文
。
中    華    民    國    97    年    12    月    18    日
                  刑事第十一庭  審判長法  官  張連財
                                      法  官  林明俊
                                      法  官  楊照男
以上正本證明與原本無異。
施用第一級毒品部分如不服本判決應於收受送達後10日內向本院
提出上訴書狀，其未敘述上訴之理由者並得於提起上訴後10日內
向本院補提理由書（均須按他造當事人之人數附繕本）「切勿逕
送上級法院」。其餘不得上訴。
                                      書記官  初玲玲
中    華    民    國    97    年    12    月    18    日


司法院資訊處製作；財團法人民間司法改革基金會備份。
